【裁判字號】    89,簡上,35
【裁判日期】    891222
【裁判案由】    竊盜
【裁判全文】
臺灣苗栗地方法院刑事判決                          八十九年度簡上字第三五號
    上  訴  人  臺灣苗栗地方法院檢察署檢察官
    被      告  乙○○
右列上訴人因被告竊盜案件，不服本院簡易庭八十九年度苗簡字第三一二號中華民國
八十九年七月十九日第一審簡易判決（聲請案號：臺灣苗栗地方法院檢察署八十九年
度偵字第一八八五號），提起上訴，本院管轄之第二審合議庭判決如左：
    主  文
原判決撤銷。
乙○○連續帶兇器、踰越安全設備竊盜，處有期徒刑柒月。扣案之黑色頭套壹只、
手電筒貳支、一字型螺絲起子壹支，均沒收。
    事  實
一、乙○○意圖為自己不法之所有之概括犯意，先於民國（下同）八十九年五月十二
    日凌晨零時三十分許，攜帶黑色頭套一只及手電筒一支，至苗栗縣竹南鎮大埔里
    二○一號慶豐倉儲有限公司（下簡稱慶豐公司），踰越牆垣欲進入慶豐公司行竊
    ，至該公司大門時因觸動警報系統，而為保全人員吳俊賢所發覺，始未竊得財物
    ，經吳俊賢通知該公司負責保管倉庫財物之經理甲○○並報警，經警員循線在苗
    栗縣竹南鎮公義里鳳梨坑一號旁排水溝內當場逮捕乙○○，並扣得黑色頭套一只
    及手電筒一支。乙○○續基前開犯意，再於八十九年七月二十三日下午八時三十
    分許，在苗栗縣頭份鎮○○路五十六號，再帶手電筒、客觀上足為兇器之一字
    型螺絲起子，以攀爬房後之鐵皮屋踰越其上之窗戶侵入該住宅竊取丙○○所有之
    手錶四隻、金戒指一枚、墜子一枚等物，得手後逃逸，經証人陳征業發現並追捕
    報警查獲，並扣得乙○○所有之手電筒乙支、一字型螺絲起子乙支。
二、案經苗栗縣警察局竹南分局移台灣苗栗地方法院檢察署檢察官偵查起訴及同局頭
    份分局移送同署檢察官上訴併案審理。
    理  由
一、訊據被告乙○○對於右開犯行均坦承不諱，核與被害人甲○○、丙○○指述之失
    竊情節相符，並經證人吳俊賢、陳征業於警訊時證述綦詳，復有贓物領據乙紙在
    卷、黑色頭套乙只、手電筒二支、一字型螺絲起子乙支扣案可資為憑，足見被告
    之自白與事實相符，事証明確，被告犯行洵堪認定。
二、核被告所為係犯刑法第三百二十一條第二項第一項第二款及第一項第三款之加重
    竊盜既未遂罪。被告先後二次竊盜既未遂之行為，時間緊密，所犯罪名相同，顯
    係基於概括之犯意反覆為之，應依連續犯之規定論以一罪，並加重其刑。公訴人
    雖未就被告右開竊取丙○○手錶四隻、金戒指一枚、墜子一枚等物之犯行起訴，
    惟已移送併案審理，且此部分之犯行，與公訴人已起訴經論罪之部分，有連續犯
    之裁判上一罪關係，自為起訴效力所及，本院自得一併審理。原審予以論罪科刑
    ，固非無見，惟查被告承同一概括犯意，竊取慶豐公司之財物未遂後，猶續基於
    犯意竊取丙○○上開手錶四隻、金戒指一枚、墜子一枚等物之犯行，原審未及併
    予審理，尚有未洽，檢察官上訴意旨執此指摘原判決不當，非無理由，自應由本
    院將原判決撤銷改判。爰審酌被告己有竊盜犯行尚於偵審中，仍不知悔改續為右
    開竊盜犯行，及犯後已坦承犯行、態度良好等一切情狀，量處如主文所示之刑，
    以資懲儆。末查扣案之手電筒乙支、黑色頭套乙只係被告所有，業經被告供明在
    卷，供犯罪所用之物，應依刑法第三十八條第一項第二款宣告沒收，又手電筒乙
    只、一字型螺絲起子乙支，雖未經扣案，惟仍於警察局中且為被告所有之情，亦
    據被告供明在卷，同供犯罪所用之物，仍應依上開條款宣告沒收，併此明。
據上論斷，應依刑事訴訟法第四百五十五條之一第一項、第三項、第三百六十九條第
一項前段、第三百六十四條、第二百九十九條第一項前段，刑法第五十六條、第三百
二十一條第二項第一項第二款、第一項第三款，判決如主文。
本案經檢察官吳義聰到庭執行職務。
中      華      民      國    八十九    年     十二     月    二十二    日
                                    臺灣苗栗地方法院刑事庭
                                      審判長法  官  陳  鴻  斌
                                            法  官  黃  建  都
                                            法  官  姚  銘  鴻
右正本證明與原本無異。
本件不得上訴。
                                            書記官  張  文  玲
中      華      民      國    八十九    年     十二     月    二十二    日
附錄本案論罪科刑法條全文：
刑法第三百二十一條第一項第二款、第二項
犯竊盜罪而有左列情形之一者，處六月以上五年以下有期徒刑。
第二款：毀越門扇、牆垣或其他安全設備而犯之者。
前項之未遂犯罰之。


司法院資訊處製作；財團法人民間司法改革基金會備份。
